【裁判字號】    97,上易,619
【裁判日期】    971120
【裁判案由】    家庭暴力防治法
【裁判全文】
臺灣高等法院臺南分院刑事判決         97年度上易字第619號
上  訴  人  臺灣臺南地方法院檢察署檢察官
被      告  甲○○
上列上訴人因被告違反家庭暴力防治法案件，不服臺灣台南地方
法院九十七年度易字第一二二九號中華民國九十七年八月廿一日
第一審判決（起訴案號：臺灣台南地方法院檢察署九十七年度偵
字第七四三九號），提起上訴，被告就被訴犯罪事實為有罪之陳
述，經裁定適用簡式審判程序，本院判決如下：
    主  文
上訴駁回。
甲○○緩刑貳年，緩刑期內付保護管束。
    事  實
一、甲○○與乙○○係夫妻關係，二人間為家庭暴力防治法第三
    條第一款所定之家庭成員。甲○○於民國九十七年二月十二
    日，經臺灣臺南地方法院以九十六年度家護字第七０六號民
    事通常保護令，裁定甲○○不得對乙○○實施身體或精神上
    不法侵害之行為、不得對乙○○為騷擾行為，有效期間為一
    年。詎甲○○收受上開民事通常保護令，並知悉保護令之內
    容後，竟基於違反保護令之犯意，於九十七年五月十一日下
    午六時卅分許，在其臺南市○區○○街235巷21號4樓之8住
    處，因乙○○與莊孟翰觀看電視音量過於大聲，即對乙○○
    喊稱「你是死人斷手斷腳，不會把電視關小聲點」，並在與
    莊孟翰發生爭執後，對乙○○及莊孟翰咆哮、以三字經辱罵
    乙○○，對乙○○實施精神上不法侵害之騷擾行為。
二、案經乙○○訴由臺南市警察局第一分局報請臺灣臺南地方法
    院檢察署檢察官偵查起訴。
    理  由
甲、程序方面：
一、被告甲○○於本院審理期日，就被訴之事實為有罪之陳述，
    經本院裁定適用簡式審判程序（本院卷第廿三頁），則依據
    刑事訴訟法第二百七十三條之二之規定，本件証據之調查，
    不受同法第一百五十九條第一項、第一百六十一條之二、第
    一百六十一條之三、第一百六十三條之一及第一百六十四條
    至第一百七十條規定之限制，合先敘明。
乙、實體方面：
一、上開犯罪事實，業據被告於本院審理時坦承不諱（本院卷第
    二十三頁），核與證人即告訴人乙○○、證人莊孟翰、證人
    即到場處理之臺南市警察局第一分局德高派出所警員徐東震
    、楊英舉分別於警詢、偵查中所為之證述相符，且有證人即
    到場處理之臺南市警察局第一分局德高派出所警員徐東震所
    製作之職務報告書、臺南市警察局第一分局保護令執行記錄
    表、原審九十六年度家護字第七０六號民事通常保護令送達
    證書、臺灣臺南地方法院檢察署勘驗筆錄各一份在卷可佐，
    參酌證人即到場處理之臺南市警察局第一分局德高派出所警
    員徐東震所提出之現場錄音譯文內容為「父親（即被告甲○
    ○）：你爸出來阿! 你要怎樣? 笑你不敢，有種你就打下去
    阿! 畜牲」等情及職務報告內容為「嫌疑人甲○○從房間走
    出客廳並對其妻子乙○○大聲咆哮並辱罵，……，當時嫌疑
    人甲○○正在對聲請人（即乙○○）大聲咆哮，警方詢問聲
    請人是否感到心生畏懼，聲請人向警方稱她現在相當害怕，
    精神上受不了，……」等情，有台南是警察局第一分局德高
    派出所警員徐東震所提出之現場錄音譯文及職務報告各一份
    在卷可稽，又衡以台灣台南地方法院檢察署勘驗證人莊孟翰
    所提出之現場錄音光碟，其勘驗結果為「錄音內容中除『畜
    牲』外，未聽到錄有被告甲○○辱罵三字經之言語，惟被告
    錄音全程均以大聲咆哮方式說話」等情，有臺灣臺南地方法
    院檢察署勘驗筆錄一份在卷可稽。綜上所述，被告上開於本
    院審理之認罪與事實相符，應可採信。本件事證明確，被告
    犯行，堪以認定。
二、按稱家庭暴力者，謂家庭成員間實施身體或精神上不法侵害
    之行為；稱家庭暴力罪者，謂家庭成員間故意實施暴力行為
    而成立其他法律所規定之犯罪；又稱「騷擾」者，謂任何打
    擾、警告、嘲弄或辱罵他人之言語、動作或製造使人心生畏
    怖情境之行為之犯罪，家庭暴力防治法第二條第一款、第二
    款、第三款分別定有明文。本件被害人乙○○與被告係夫妻
    關係，乃為家庭暴力防治法第三條第一款所規定之家庭成員
    關係。又原審曾以通常保護令（96年度家護字第706號）裁
    定禁止被告對被害人實施身體或精神上不法侵害之行為、不
    得為騷擾之行為，保護令有效期間為一年。本件被告明知上
    開保護令之內容，仍基於違反保護令之犯意，於前揭時地，
    以上開言語嘲弄、辱罵被害人乙○○，並在與證人莊孟翰發
    生爭執後，對被害人乙○○及證人莊孟翰咆哮、以三字經辱
    罵被害人乙○○，以此方式直接騷擾被害人及對被害人實施
    精神上之不法侵害。核被告所為，係犯家庭暴力防治法第六
    十一條第二款之違反保護令罪。
三、原審以被告罪証明確，因予適用家庭暴力防治法第六十一條
    第二款、刑法第十一條前段、第四十一條第一項前段，刑法
    施行法第一條之一等規定，並審酌被告不能恪遵法院所發之
    通常保護令，欠缺法紀觀念，被告犯後未能坦承犯罪，態度
    難謂良好等一切情狀，量處拘役三十日，並諭知如易科罰金
    之折算標準。本院經核原判決認事用法俱無不合，量刑亦稱
    妥適，檢察官據被害人之請求，以被告已具悔意且已搬離被
    害人住處，不再對被害人造成精神上壓力，而被告經濟狀況
    不良，無法繳納易科罰金，而指摘原判決不當，並無理由，
    應予駁回。惟本院經查被告未曾因故意犯罪受有期徒刑以上
    刑之宣告且被害人願意原諒被告而被告亦深具悔意，有臺灣
    高等法院被告前案紀錄表在卷可憑，經此偵審教訓，應知警
    惕諒無再犯之虞，本院認所宣告之刑，以暫不執行為適當，
    爰併諭知緩刑二年，又被告係犯家庭暴力罪而受緩刑之宣告
    ，爰依家庭暴力防治法第三十八條一項之規定，諭知緩刑期
    內應付保護管束，以勵自新。
據上論結，應依刑事訴訟法第三百六十八條、第三百六十四條、
第二百七十三條之一第一項、刑法第七十四第一項第一款，家庭
暴力防治法第三十八條第一項，判決如主文。
本案經檢察官劉得鉦到庭執行職務。
中    華    民    國    97    年    11    月    20    日
                  刑事第六庭  審判長法  官  董武全
                                    法  官  杭起鶴
                                    法  官  沈揚仁
以上正本證明與原本無異。
不得上訴。
                                    書記官  廖文靜
中    華    民    國    97    年    11    月    21    日
附錄：本判決論罪科刑法條
家庭暴力防治法第61條
違反法院依第14條第1項、第16條第3項所為之下列裁定者，為本
法所稱違反保護令罪，處3年以下有期徒刑、拘役或科或併科新
臺幣10萬元以下罰金：
一、禁止實施家庭暴力。
二、禁止騷擾、接觸、跟蹤、通話、通信或其他非必要之聯絡行
    為。
三、遷出住居所。
四、遠離住居所、工作場所、學校或其他特定場所。
五、完成加害人處遇計畫。


司法院資訊處製作；財團法人民間司法改革基金會備份。
